臺灣高等法院高雄分院刑事判決　　　　　　　　　九十二年度上易字第一六九號
　　上　訴　人　臺灣高雄地方法院檢察署檢察官
　　上　訴　人
　　即　被　告　乙○○
　　選任辯護人　康進益律師
　　　　　　　　王國論律師
右上訴人等因被告業務侵占案件，不服臺灣高雄地方法院九十二年度易字第二ＯＯ三
號中華民國九十二年十二月二十八日第一審判決（起訴案號：臺灣高雄地方法院檢察
署九十二年度偵字第一八六Ｏ五、一八六Ｏ六號），提起上訴，本院判決如左：
      主  文
上訴駁回。
    事  實
一、乙○○於民國九十一年間，曾擔任高雄市○○○路七八號廣照紅照明器具有限甲
    司（下稱廣照紅甲司）之業務員，負責向客戶收取該甲司銷售照明器具貨款等工
    作，為從事業務之人，竟意圖為自己不法之所有，並基於概括之犯意，自九十二
    年一月份起至同年六、七月份止，連續多次將自客戶陳坤相收取之新台幣（下同
    ）十九萬七千五百三十五元、林欐怋之八萬三千五百五十元、候秀絨之二十二萬
    四千零十元、趙文山之十萬零七百二十五元、林冠輝之六萬六千七百元、楊淑惠
    之二萬一千三百四十元、陳瑞宏之九萬五千一百六十元、謝景澤及謝睿綦之五萬
    一千四百八十元、陳國元之四萬五千元、龐畢度設計甲司之十六萬二千八百元、
    王慧香之十三萬五千六百四十元、王維信之三萬零四百二十元、歐麗卿之三萬九
    千七百五十元及其他不詳姓名客戶之十四萬三千二百八十元，總計一百二十九萬
    七千三百九十元，性質上屬業務上持有之貨款，以變易持有為所有之意思，予以
    侵占入己。嗣於九十二年七月初該甲司結算年度貨款時始發覺上情，乙○○見東
    窗事發，乃於該甲司對其提出告訴前之九十二年七月三十一日，向台灣高雄地方
    法院檢察署檢察官自首而接受裁判。
二、案經乙○○自首及廣照紅甲司代表人黃軒元訴請台灣高雄地方法院檢察署檢察官
    偵查起訴。
    理  由
一、上開事實，業據被告乙○○於偵查、原審審理時坦承不諱，核與告訴人廣照紅甲
    司代表人黃軒元於偵查中所指訴之情節相符，並有侵占貨款明細表一紙及估價單
    一冊附卷可稽，罪證明確，被告業務侵占犯行堪予認定。
二、被告於本院審理時固亦直承上開侵占之事實不諱，惟辯稱：實際侵占之金額應為
    七十餘萬元，而非一百二十九萬七千三百九十元云云。惟查被告於告訴人甲司提
    出告訴前之九十二年七月三十一日，向檢察署自首時即自承「（犯罪事實如何？
    ）... 侵占向我推銷之客戶繳給甲司之貨款，大約共計新台幣一百二十萬餘元。
    」「（有何侵占證據資料？）沒有，我都有向客戶收現金，資料都在甲司，甲司
    內部有調查，我有承認，並在甲司的帳單上簽章，證明有侵占甲款之事，但尚未
    向我提出告訴。」等語（台灣高雄地方法院檢察署九十二年度發查字第四一九四
    號偵卷第三至四頁）。於告訴人甲司同年八月十一日具狀告訴後亦於偵查中稱「
    （你來自首時所言實在否？）實在。」「對代表人所言侵占金額是否正確？）正
    確。」（同署九十二年度偵字第一八六Ｏ五號偵卷第七頁背面）；於原審準備程
    序中及審理時亦坦認起訴事實不諱（原審第十八頁；第二四頁），衡情，被告於
    告訴人甲司提出告訴前已自首直承侵占金額為一百二十餘萬元，於告訴人甲司提
    出告訴後並確認之前自首內容及告訴人所提侵占金額為正確，另於原審準備程序
    中及審理時亦坦認起訴事實所指之金額，則本件被告侵占之金額應為起訴書所載
    之一百二十九萬七千三百九十元無訛，被告前開辯解，尚難憑採，辯護人聲請重
    為調查侵占之實際金額，核無必要。告訴人主張除上開已起訴之金額外，被告尚
    另侵占三萬零一百元云云，雖據提出估價單二份為憑，惟已為被告當庭否認，並
    辯稱；此部分伊只是接待，並未收到錢，該款項應已包含於前揭不詳姓名之侵占
    金額中等語，此外，復查無其他積極證據足認告訴人上開指述為真實，此部分自
    難採信，附此敘明。
三、核被告所為，係犯刑法第三百三十六條第二項之業務侵占罪。其先後多次犯行，
    時間緊接，所犯罪名相同，顯係出於概括之犯意反覆為之，為連續犯，應依刑法
    第五十六條之規定以一罪論，並加重其刑。又被告於其犯罪為有偵查犯罪職權之
    甲務員發覺前自首而接受裁判，應依刑法第六十二條前段之規定減輕其刑。
四、原審以被告罪證確，因而適用刑法第五十六條、第三百三十六條第二項、第六十
    二條前段，罰金罰鍰提高標準條例第一條前段，併審酌被告貪圖不當之利益，而
    利用收取貨款之便，侵占他人之財物，且侵占之金額數量非小，復尚未與告訴人
    甲司達成和解，惟犯後坦承犯行態度尚可等一切情狀，量處有期徒刑十月，認事
    用法均無違誤，量刑亦屬妥適，檢察官循告訴人之請求，以被告並無悔意，指摘
    原判決量刑過輕；被告以侵占金額不大，願與告訴人和解，指摘原判決量刑過重
    ，指摘原判決不當，分別提起上訴，均無理由，上訴均應予駁回。
五、據上論結，應依刑事訴訟法第三百六十八條，判決如主文。
本案經檢察官彭南雄到庭執行職務。
中    華    民    國      九十三      年      二      月     二十四     日
                              臺灣高等法院高雄分院刑事第五庭
                                  審判長法官  曾永宗
                                        法官  邱永貴
                                        法官  陳明富
右正本證明與原本無異。
不得上訴。
                                  法院書記官  張宗芳
中    華    民    國      九十三      年      二      月    二十五      日
附錄：本判決論罪科刑法條：
刑法第三百三十六條
對於甲務上或因甲益所持有之物，犯前條第一項之罪者，處一年以上七年以下有期徒
刑，得併科五千元以下罰金。
對於業務上所持有之物，犯前條第一項之罪者，處六月以上五年以下有期徒刑，得併
科三千元以下罰金。
前二項之未遂犯罰之。
